【裁判字號】    97,訴,1902
【裁判日期】    971203
【裁判案由】    違反毒品危害防制條例
【裁判全文】
臺灣臺南地方法院刑事判決              97年度訴字第1902號
公  訴  人  臺灣臺南地方法院檢察署檢察官
被      告  甲○○
上列被告因違反毒品危害防制條例案件，經檢察官提起公訴（96
年度毒偵字第2702號、97年度毒偵字第1558號），本院合議庭裁
定由受命法官獨任進行簡式審判程序，判決如下：
    主  文
甲○○施用第一級毒品，累犯，處有期徒刑柒月；又施用第二級
毒品，累犯，處有期徒刑參月，扣案之安非他命壹小包毛重零點
肆公克沒收並銷燬之。應執行有期徒刑玖月，扣案之安非他命壹
小包毛重零點肆公克沒收並銷燬之。
    事  實
一、甲○○曾因施用毒品案件，其強制戒治部分，於91年6月9日
    執行完畢釋放，其刑責部分經本院以90年度易字第455號刑
    事判決判處有期徒刑1年確定，並於92年6月9日執行完畢。
    詎其仍不知悔改，又因施用毒品案件，經本院以93年度訴字
    第373號刑事判決判處有期徒刑1年6月確定；又曾因違反槍
    砲彈藥刀械管制條例案件，經本院以93年度訴字第1153號刑
    事判決判處有期徒刑1年6月確定，上開2案經定執行刑為有
    期徒刑2年10月確定，於96年7月13日執行完畢。其仍不知悛
    悔，竟基於施用第一級毒品海洛因命之犯意，於96年8 月
    10日上午11時許臺南縣警察局永康分局員警對其採尿前之26
    小時內，在其居處即臺南縣歸仁鄉○○路193巷27號屋內，
    施用第一級毒品海洛因一次，嗣於96年8月10日上午10時許
    在臺南縣永康市○○街469巷口，因駕駛RO-8352號自小客車
    撞擊路旁行道樹，經警懷疑其有施用毒品而查獲。其復另
    基於施用第二級毒品安非他命之犯意，於97年6月16日上午8
    時許，在其住處即設臺南縣歸仁鄉○○路○段287號屋內，施
    用第二級毒品安非他命一次，嗣因於97年6月17日晚上9時30
    分許，駕駛機車闖紅燈而受員警攔查後，於警尚不知其有上
    開施用安非他命之行為向警自首其上開施用安非他命之行為
    ，並交付其用剩之安非他命1小包（毛重0.4公克）。
二、案經臺南縣警察局永康分局及臺南市警察局第二分局報請臺
    灣臺南地方法院檢察署檢察官偵查起訴。
    理  由
一、本件係經被告甲○○於本院審理時當庭表示認罪，而經本院
    合議庭裁定以簡式審判程序審理，則依據刑事訴訟法第273
    條之2、同法第159條第2項之規定，不適用傳聞法則有關限
    制證據能力之相關規定，合先敘明。
二、上揭犯罪事實，業據被告於本院審理中坦承不諱，並有扣押
    物品目錄表、送驗尿液年籍對照表、採尿同意書、毒品初步
    檢驗報告單附卷可稽，復有安非他命1小包（毛重0.4公克）
    扣案可資佐證。又被告於96年8月10日警詢時所採之尿液經
    送驗結果，有嗎啡陽性反應；其97年6月17日警詢時所採之
    尿液經送驗結果，有安非他命陽性反應，有長榮大學96年8
    月22日出具之檢驗報告1份及詮昕科技股份有限公司97年7月
    2日出具之檢驗報告1份附卷可憑。事證明確，被告犯行洵堪
    認定。
三、核被告所為，係犯毒品危害防制條例第10條第1項之施用第
    一級毒品罪及同條例第10條第2項之施用第二級毒品罪。被
    告二次持有毒品之低度行為已為施用之高度行為吸收，均不
    另論罪。被告於其施用安非他命之行為尚未被發覺前，向警
    自首，並交付其用剩之安非他命1小包（毛重0.4公克），爰
    依刑法第62條前段之規定，減輕其刑。又被告前曾受如犯罪
    事實欄所載之有期徒刑之執行完畢之事實，有刑案資料查註
    紀錄表及臺灣高等法院被告前案紀錄表附卷可稽。其於執行
    完畢後，5年以內故意再犯本件有期徒刑以上之上開2罪，為
    累犯，均應依刑法第47條第1項之規定，加重其刑。其施用
    第二級毒品罪部分並先加後減。被告所犯上開2罪，犯意各
    別，構成要件不同，應分論併罰。審酌施用毒品在性質上乃
    屬對於自己身心健康之自我戕害之行為，辜負父母、師長之
    教誨及社會期待每一個國民均屬身心健康之人，能帶給社會
    正面意義而非負面造成社會之負擔，被告無視於此，不知深
    切反省，並審酌被告之品行不佳、犯罪之動機、目的、手段
    ，其智識教育程度為國中畢業、生活經濟狀況普通，以及其
    事後坦承犯行、態度尚佳等一切情狀，爰分別量處如主文所
    示之刑，並定其應執行刑為有期徒刑9月，以示懲儆。扣案
    之被告所有用剩之之安非他命1小包（毛重0.4公克），依毒
    品危害防制條例第18條第1項前段規定，沒收並銷燬之。
據上論斷，應依刑事訴訟法第273條之1第1項、第299條第1項前
段，毒品危害防制條例第10條第1項、第2項、第18條第1項前段
，刑法第11條前段、第47條第1項、第62條前段、第51條第5款，
判決如主文。
本案經檢察官乙○○到庭執行職務
中    華    民    國    97    年    12    月    3     日
                  刑事第一庭    法  官  林勝利
以上正本證明與原本無異。
如不服本判決應於收受本判後10日內向本院提出上訴書狀，並應
敘述具體理由。如未敘述上訴理由者，應於上訴期間屆滿後20日
內向本院補提理由書狀（均須按他造當事人之人數附繕本）「切
勿逕送上級法院」。
                                書記官  陳世勳
中    華    民    國    97    年    12    月    3     日
附錄本案論罪科刑法條全文：
毒品危害防制條例第10條：
施用第一級毒品者，處6月以上5年以下有期徒刑。
施用第二級毒品者，處3年以下有期徒刑。


司法院資訊處製作；財團法人民間司法改革基金會備份。
